【裁判字號】    97,審仲執,3
【裁判日期】    980121
【裁判案由】    商務仲裁執行裁定
【裁判全文】
臺灣臺北地方法院民事裁定             97年度審仲執字第3號
聲  請  人  香港商嘉特納有限公司台灣分公司
法定代理人  乙○○○○
代  理  人  江孟貞律師
            曹志仁律師
            李琬鈴律師
相  對  人  台北金融大樓股份有限公司
法定代理人  甲○○
上列當事人間因商務仲裁執行裁定事件，聲請裁定強制執行，本
院裁定如下：
    主  文
中華民國仲裁協會於民國九十七年十月二十四日所為九十六年仲
聲仁字第三四號仲裁判斷書主文所載：「一、相對人應給付聲請
人新台幣柒仟肆佰貳拾柒萬捌仟伍佰肆拾伍元，及自民國九十六
年四月十九日起至清償日止，按年息百分之五計算之利息。三、
仲裁費用由相對人負擔百分之六十五。」准予強制執行。
聲請程序費用新台幣肆仟元由相對人負擔。
    理  由
一、按仲裁人之判斷，於當事人間，與法院之確定判決，有同一
    效力；仲裁判斷，須聲請法院為執行裁定後，方得為強制執
    行，仲裁法第37條第1項、第2項前段分別定有明文。
二、本件聲請人聲請意旨略以：相對人與訴外人榮民公司等共同
    組成之聯合承攬，簽訂台北國際金融中心新建工程總包契約
    ，聲請人為總承包商之下包商，與總承包商簽訂「台北國際
    金融中心新建工程之帷幕牆、屋面、採光罩及店面工程指定
    分包契約」。相對人基於台北國際金融中心興建工程之業主
    身分，於民國90年6月27日出具承諾書與聲請人，同意如總
    承包商未能依指定分包契約履行工程款給付義務時，相對人
    於收受聲請人書面請求後14日內，應直接支付總承包商積欠
    之工程款予聲請人。嗣因總承包商積欠聲請人指定分包契約
    工程款，聲請人依據承諾書請求相對人給付卻遭相對人拒絕
    ，聲請人爰依據承諾書請求相對人給付遭拒，聲請人提付仲
    裁後，經由中華民國仲裁協會96年仲聲仁字第34號仲裁判斷
    書判斷相對人應給付伊新台幣74,278,545元及自96年4月19
    日起至清償日按年息5％計算之利息，仲裁費用由相對人負
    擔65％。惟相對人至今仍未履行給付，為此爰依仲裁法第37
    條之規定，聲請准予裁定強制執行等語，並提出仲裁判斷書
    影本1件為證。
三、本件聲請．除據聲請人提出上開仲裁判斷書影本一件之外，
    並經本院依職權調取本院97年審仲備字第44號卷宗，核閱上
    開仲裁判斷書已經送達相對人無訛。經本院審酌結果，認本
    件聲請核無仲裁法第38條各款所列情形，聲請人之主張於法
    要無不合，應予准許。又本件雖相對人已對聲請人提起撤銷
    仲裁判斷之訴（案號為本院97年度仲訴字第13號），然此僅
    為相對人是否得據以主張停止仲裁判斷裁定為執行名義之強
    制執行程序而已，附此敘明。
四、依仲裁法第52條、非訟事件法第21條第2項、民事訴訟法第
    78條之規定，裁定如主文。
中    華    民    國    98    年    1     月    21    日
                  民事第六庭    法  官  黃柄縉
以上正本係照原本作成
如對本裁定抗告須於裁定送達後10日內向本院提出抗告狀，並繳
納抗告費新臺幣1,000元
中    華    民    國    98    年    1     月    21    日
                                書記官  蔡凱如


司法院資訊處製作；財團法人民間司法改革基金會備份。
